# 请教陈版主交叉持股企业合并报表编制

提问人：追风 o0 少年 时间：2016-12-02 11:32:50
看看这个业务怎么处理，信息和问题如下： 乙公司原来股东是甲（60%）和个人股东（40%），乙公司持有丙100%股权，后来，丙从个人股东买了乙27.2%的股权,丙是溢价方式从个人股东手中购买买的少数股权，丙和乙互相持股。@chenyiwei请问回购后，乙公司合并报表怎么编制？甲公司合并报表怎么编制？

回答人：chenyiwei
丙公司作为乙公司的全资子公司，其自身不可能对乙公司具有控制、共同控制或重大影响，因此对所持有的乙公司27.2%股权应作为可供出售金融资产核算，并按成本法进行后续计量。 在乙公司的合并报表层面，将该交易作为一项库存股交易处理，该库存股按实际取得成本即丙公司从外部购入的成本计量。库存股在合并报表层面冲减股东权益（即相当于将丙公司个别报表层面的可供出售金融资产成本转为合并报表层面的库存股）。

提问人：追风 o0 少年 时间：2016-12-02 22:51:37
那陈老师，还有个问题需要咨询下，甲公司对乙公司仍旧按照60%的比例继续合并抵消吗？

回答人：chenyiwei
甲公司对乙公司的合并比例会有变化，相当于一项收购少数股权交易。甲公司原先持股乙公司 60 ％，丙公司收购乙公司股权后，甲公司对乙公司的持股比例就变为： 60 ％／（ 1 －27.2%）=82.42%。丙公司支付的股权收购款与乙公司27.2%净资产账面价值之间的差额在甲公司合并报表层面调整资本公积。

提问人：二月风筝 时间：2018-03-26 17:20:36
陈版主，若A公司持有下属B子公司80%股权，B子公司注册资本 1000 万元，A公司投资成本为 800 万元，B子公司下属非全资C子公司75%股权，同时C公司持有B公司5%股权，投资成本 50 万，作为可供出售金融资产核算，形成B子公司与C孙公司交叉持股。那么，A公司在编制合并报表时，按80%的持股比例计算还是按84.21%（800/（1000-50））计算呢。谢谢！

回答人：chenyiwei
首先将C持有B的股份作为库存股，抵销C的金融资产和B的相应权益；剩余部分按84.21%计算抵销。

提问人：呼叫帮助 时间：2018-04-05 10:34:18
陈版，对于交叉持股这些特殊事项的合并报表的编制，是否用成本法直接编制比权益法编制更好或者说准确率高一些？

回答人：chenyiwei
个人理解是。

提问人：呼叫帮助 时间：2018-06-15 08:23:19
A公司是母公司，对B公司投资 160 万元，持股比例80%，B公司投资当年亏损 600 万元。B公司年末所有者权益为：实收资本 200 ，未分配利润-600 1、 成本法还原为权益法 A公司应承担的亏损份额=600*80%=480，但是初始成本只有 160 万，只能冲 160 万，剩下 320 万为超额亏损 借：投资收益 160 贷：长期股权投资 160 （长期股权投资抵到 0 为止） 2 、 长期股权投资与B公司的净资产抵销 假设少数股东有义务也有能力负担亏损，分录应该怎么做？怎么理解？ 借：实收资本 100 未分配利润？ （金额应该为多少？为什么？） 贷：长期股权投资 0 未分配利润 ？（金额应该为多少？为什么？） 3 、 投资收益的抵销 借：投资收益 -160 少数股东损益 （金额应该为多少？为什么？） 未分配利润-年初 （金额应该为多少？为什么？）
贷：未分配利润—年末 ？（金额应该为多少？为什么？）
陈版，处理如下： 1 、 成本法还原为权益法 A公司应承担的亏损份额=600*80%=480
借：投资收益 480 贷：长期股权投资 480 （长期股权投资抵到 0 为止） 2 、 长期股权投资与B公司的净资产抵销 假设少数股东有义务也有能力负担亏损，分录应该怎么做？怎么理解？ 借：实收资本 100 未分配利润？-600（金额应该为多少？为什么？） 贷：长期股权投资 -380 少数股东权益-120 3、 投资收益的抵销 借：投资收益 -480 少数股东损益 -120（金额应该为多少？为什么？） 未分配利润-年初 0 （金额应该为多少？为什么？） 贷：未分配利润—年末- 600（金额应该为多少？为什么？） 陈版，您帮助看看是否准确？

回答人：chenyiwei
没有必要这样复杂。借：实收资本 200 ，贷：长期股权投资 160 ，贷：少数股东权益 40 ；借：少数股东权益 120 ，贷：少数股东损益 120 。现在已不考虑少数股东是否有义务和有能力承担超额亏损的问题。

提问人：呼叫帮助 时间：2018-06-17 20:06:33
QQ图片20180617200325.png (11.82 KB, 下载次数: 1)
2018-6-17 20:03 上传
A企业 1 月 1 日，投资 200 万，参与成立联营企业C,占股20%； A企业 1 月 1 日投资 600 万，成立子公司B,占比60%；B企业当年净利润1000 万，其他无业务； C企业 1 月 1 日，即投资 300 万，参股B企业，占股30%，当年B无业务。至期末：C对B权益法核算，投资收益=30%*1000=300万A对C权益法核算，投资收益=20% 300=60 万理论上的持股比例 =60%+20%30%=66% 理论上少数股东权益=2000 （ 1-66% ） =680 万元。 问题 1 ：最终合并报告的利润总额是 1000 万还是 1060 万？问题 2 ：是否抵销 C 公司带上来的 60 万投资收益与少数股东收益？问题 3 ：是否抵销 A 对 C 投资 200 万投资成本中由 C 转至 B 的 60 万部分 =200 万30%=60万。 问题核心：通过非子公司形成的持股，是不是需要抵销？所附案例中，最后的三笔调整分录是以上三笔全都抵掉的极端情况，抵销后，少数股东权益变为与理论持股比例一致的 680 万，A的合并报告中披露的对联营企业投资企业C的账面价值=260万（原C记录）-60万（交叉收益）-60万（交叉成本）=140万。 陈版个人认为，对于通过非子公司形成的交叉部分不予抵销，期末合并后的少数股东权益与理论持股比例计算的少数股东权益差异，体现为非子公司持股影响。陈版以上理解和处理是否准确？还望您指导！

回答人：chenyiwei
可以这样理解。此处抵销后少数股东损益 400 万，归属母公司净利润 660 万（其中权益法投资收益 60 万），少数股东权益 800 万。A对C投资 200 万投资成本中由C转至B的 60 万部分不抵销。

提问人：呼叫帮助 时间：2018-09-11 16:42:04
陈版，最近我在想这个问题，特此请教您指导下！ 1 、集团下设甲公司和乙公司，甲公司对乙公司出资10%，乙公司对甲公司出资30%，请教您甲公司对乙公司出资10%是否做可供出售资产处理？乙公司对甲公司出资30%是否需要按权益法按长期投资处理？ 2 、集团下设甲公司和乙公司，甲公司对乙公司出资30%，乙公司对甲公司出资40%，请教您甲公司对乙公司出资30%是否否需要按权益法按长期投资处理？乙公司对甲公司出资40%是否需要按权益法按长期投资处理？

回答人：chenyiwei
取决于分别站在投资方自身的角度看，能否单独对被投资方具备重大影响。相互持股企业互相具有重大影响是有可能的，但同一控制下的相互持股可能是其共同母公司的安排，不一定可以作为重大影响的证据。

提问人：呼叫帮助 时间：2018-09-12 11:09:32
陈版，您的回复为同一控制下的相互持股可能是其共同母公司的安排，不一定可以作为重大影响的证据。 您的意见对于这种类型的不一定可以作为重大影响的证据，则请教陈版甲公司和乙公司是否均作为可供出售金融资产处理最合适？

回答人：chenyiwei
如果不具有重大影响，则应计入可供出售金融资产。

提问人：呼叫帮助 时间：2018-09-13 20:10:16
1 、集团下设甲公司和乙公司，甲公司对乙公司出资10%，乙公司对甲公司出资30%，陈版，母公司合并报表怎么处理？ 2 、集团下设甲公司和乙公司，甲公司对乙公司出资30%，乙公司对甲公司出资40%，陈版，母公司合并报表怎么处理？

回答人：chenyiwei
不论内部子公司之间互相持股多少，或者先全部模拟权益法核算再抵销，或者先按库存股法抵销子公司之间的互相持股，最终结果应当一致。